Inventaris van het archief van het Centraal Overleg in Arbeidszaken voor Werkgeversbonden, (1919) 1920-1945
Nationaal Archief, Den Haag
Centraal Overleg Werkgeversbonden
Centr. Overleg Werkgeversbonden
1919-1945
merendeel 1920-1945
I27147
1.60 meter; 45 inventarisnummers.
Normale geschreven, getypte en gedrukte documenten.
Nationaal Archief, Den Haag
Centraal Overleg Werkgeversbonden, 1920-1945
Op initiatief van de Vereeniging van Nederlandsche Werkgevers werd op 9 januari 1920 het Centraal Overleg in Arbeidszaken voor Werkgeversbonden opgericht. Het archief bevat onder meer notulen van vergaderingen, jaarverslagen en circulaires met halfmaandelijkse economische overzichten uit de jaren 1921 tot 1941.Tevens zijn er stukken m.b.t. de Raad van Bestuur in Arbeidszaken (1940-1941).
Archiefvorming
Geschiedenis van de archiefvormer
Op initiatief van de Vereeniging van Nederlandsche Werkgevers werd op 9 januari 1920 opgericht Centraal Overleg in Arbeidszaken voor Werkgeversbonden.
Artikel 3 van de statuten luidde:
De Vereeniging heeft te doel het behartigen van algemeene belangen op arbeidsgebeid.
Het secretariaat werd gevestigd in de Kenaustraat 7 te Haarlem. Later verhuisde het secretariaat naar de Schotersingel 9 te Haarlem. In mei 1941 verhuisde het secretariaat naar het kantoor van de Rotterdamsche bank, thans Amro- Bank, Kneuterdijk 8, Den Haag.
Het Centraal Overleg in Arbeidszaken voor Werkgeversbonden behartigde, in tegenstelling tot de hiervoor genoemde organisaties, niet alleen de belangen in de sfeer van de nijverheid, maar ook in de sfeer van de diensten en de handel.
Met ingang van 11 augustus 1941 werd het Centraal Overleg in Arbeidszaken voor Werkgeversbonden door de commissaris voor Niet- Commercieele Vereenigingen en Stichtingen, Müller Lehning, ontbonden.
Kort na de bevrijding herleefden de werkzaamheden van de Vereeniging. Uit de samenvoeging met de sociale afdeling van het verbond van Nederlandsche Werkgevers ontstond op 25 oktober 1945 het Centraal Sociaal Werkgevers- verbond.
Voorzitters van het Centraal Overleg in Arbeidszaken voor Werkgeversbonden
1920-1927 Triebels, M. (Maurits) geb.: 25-2-1866 overl.: 12-3-1945 Directeur Wagonfabriek Werkspoor, Zuilen
1927-1930 Goedkoop, J. (Jan) geb.: 25-8-1878 overl.:4-3-1961 Directeur Kromhout Motoren fabriek D. Goedkoop jr., Amsterdam
1930-1932 Burgersdijk, ir. W.J. (Wilhelmus Johannes) geb.: 23-2-1874 overl.: 16-4-1964 Directeur Noord- Zuidhollandse Tramweg- Maatschappij N.V., Haarlem
1932-1937 Valstar, S.M.D. (Simon Marinus Dirk) geb.: 16-10-1884 overl.: 6-5-1945 Directeur Kon. Nederlandsche Stoomboot- Maatschappij KNSM N.V., Amsterdam
1937-1938 Kanter, ir. A. de (Abraham) geb.: 22-5-1878 overl.: 15-4-1953 Directeur Wilton Fijenoord, Schiedam
1938-1939 Hoette, A.W. (Albert Wilhelm) geb.: 4-2-1882 overl.: 5-7-1939 Directeur Heineken N.V., Amsterdam
1939 Ledeboer, H.B.N. (Helmich Bernard Nikolaas) geb.: 6-12-1892 overl.: 18-10-1979 Directeur Kon. Textielfabrieken van Heek en Co., Enschede
1939-1940 Stork DWzn., ir. C.T. (Charles Theodorus) geb.: 9-5-1888 overl.: 22-4-1967 Directeur Kon. Machinefabriek gebr. Stork en Co. N.V., Hengelo (zoon van D.W. Stork, Vereeniging v. Ned. Werkgevers)
1940-1945 Stikker. mr. D.U. (Dirk Uipko) geb.: 5-2-1897 overl.: 24-12-1979 Directeur Heineken N.V., Amsterdam Lid van Verdienste VNO
De vermelde functies werden vervuld tijdens hun voorzitterschap.
(Algemeen) secretarissen van het Centraal Overleg in Arbeidszaken voor Werkgeversbonden
1920 - 1935 Noback, mr. dr. J.J.M. (Johannes Jacobus Marinus) geb.: 15-11-1887 overl.: 27-12-1935
1936 - 1945 Mauritz, mr. A.J.R. (Anton Johannes Rutger) geb.: 20-6-1904 overl.:21-3-1984
Algemene publikaties van het Centraal Overleg in Arbeidszaken voor Werkgeversbonden
Jaarverslagen
1920 - 1938
Halfmaandelijkse overzichten
1921 - 1941
Jaaroverzichten
1924 - 1934
Geschiedenis van het archiefbeheer
De verwerving van het archief
Inbewaringgeving van een particulier archief, niet in eigendom verkregen
2.19
Aanwijzingen voor de gebruiker
Openbaarheidsbeperkingen
Volledig openbaar.
Materiële beperkingen
Aanvraaginstructie
Openbare archiefstukken kunnen online worden aangevraagd en gereserveerd. U kunt dit ook via de terminals in de studiezaal van het Nationaal Archief doen. Om te kunnen reserveren dient u de volgende stappen te volgen:
U maakt een profiel aan op www.gahetna.nl, en logt vervolgens in
Via de archiefinventaris (alleen de beschrijvingen met rode nummers) selecteert u het gewenste archiefstuk door op de knop 'Reserveren' te klikken
In het volgende scherm geeft u aan op welke dag u het archiefstuk wilt inzien
Indien u zich bevindt in de studiezaal en een tafelnummer heeft ontvangen kunt u dit nummer vermelden. Als u geen tafelnummer heeft kunt u tafelnummer 777 laten staan
Vervolgens bevestigt u uw reservering door deze te versturen.
Verwant materiaal
Beschikbaarheid van kopieën
Beschrijving van de series en archiefbestanddelen
- [doss. 2735] "Algemeen", stukken betreffende de organisatie., 1920-1941; 1
- Notulen van vergaderingen van het algemeen bestuur., 1919-1945; 2-3
  - [doss. 2610] 1919-1929, 2
  - [doss. 2611] 1931-1945, 3
- [doss. 2612] Notulen van vergaderingen van het dagelijks bestuur., 1939-1941; 4
- Circulaires, houdende halfmaandelijkse overzichten van de economische situatie., 1921-1941; 5-34
  - [doss. 2264] 1921, 5
  - [doss. 2304] 1922, 6
  - [doss. 2305] 1923, 7
  - [doss. 2306] Jan - jun 1924, 8
  - [doss. 2307] Jul - dec 1924, 9
  - [doss. 2308] Jan - jun 1925, 10
  - [doss. 2309] Jul - dec 1925, 11
  - [doss. 2310] Jan - jun 1926, 12
  - [doss. 2311] Jul - dec 1926, 13
  - [doss. 2312] Jan - jun 1927, 14
  - [doss. 2313] Jul - dec 1927, 15
  - [doss. 2314] Jan - jun 1928, 16
  - [doss. 2315] Jul - dec 1928, 17
  - [doss. 2316] Jan - jun 1929, 18
  - [doss. 2317] Jul - dec 1929, 19
  - [doss. 2318] Jan - jun 1930, 20
  - [doss. 2319] Jul - dec 1930, 21
  - [doss. 2320] Jan - jun 1931, 22
  - [doss. 2321] Jul - dec 1931, 23
  - [doss. 2322] Jan - jun 1932, 24
  - [doss. 2323] Jul - dec 1932, 25
  - [doss. 2324] 1933, 26
  - [doss. 2325] 1934, 27
  - [doss. 2326] 1935, 28
  - [doss. 2327] 1936, 29
  - [doss. 2328] 1937, 30
  - [doss. 2329] 1938, 31
  - [doss. 2330] 1939, 32
  - [doss. 2321] 1940, 33
  - [doss. 2322] 1941, 34
- [doss. 2613] Notulen van jaarvergaderingen., 1920-1931; 35
- [doss. 2303] Jaaroverzichten., 1924-1934; 36
- Jaarverslagen., 1920-1938; 37-38
  - [doss. 3001] 1920-1929, 37
  - [doss. 2737] 1930-1938, 38
- [doss. 2614] Notulen van vergaderingen van de Commissie Lonen en Verdere Arbeidsvoorwaarden., 1938-1939; 39
- [doss. 341] Statuten., 1920; 40
- [doss. 2615] Notulen van de commissie Ziektewet., 1929-1930; 41
- [doss. 2630] Stukken betreffende beraadslagingen over het organisatievraagstuk in bezettingstijd., 1940; 42
- Archiefstukken van de Raad van Bestuur in Arbeidszaken., 1940-1941; 43-45
  - [doss. 2625] 1940 - feb 1941, 43
  - [doss. 2626] mrt - mei 1941, 44
  - [doss. 2627] jun - aug 1941, 45